臺灣高等法院民事裁定
110年度非抗字第4號
再 抗告 人  張利益  
代  理  人  陳宜鴻律師
            鍾亦庭律師

上列再抗告人因與相對人林秀英間票款執行事件，對於中華民國
109年11月27日臺灣臺北地方法院裁定（109年度抗字第514號）
，提起再抗告，本院裁定如下：
    主  文
再抗告駁回。
再抗告費用由再抗告人負擔。
    理  由
一、再抗告意旨略以：相對人執伊於民國109年6月19日所簽發、
    面額新臺幣3,276萬元之本票一紙（下稱系爭本票），聲請
    第一審法院裁定准許強制執行，伊提起抗告經原法院駁回。
    系爭本票雖記載免除作成拒絕證書，惟相對人並未於109年8
    月4日向伊提示系爭本票，自不得行使追索權。原裁定不察
    ，駁回伊之抗告，有適用民事訴訟法第277條、票據法第85
    條第1項、第95條、第123條、第124條等規定之顯然錯誤。
    又系爭本票所擔保之主債務尚未屆清償期，主債務人洪偉展
    均按月繳納利息，伊自不負連帶保證人責任，原裁定就此適
    用法規亦顯有錯誤。爰提起再抗告，請求廢棄原裁定等語。
二、按非訟事件對於抗告法院之裁定再為抗告，僅得以其適用法
    規顯有錯誤為理由，此觀非訟事件法第45條第5項規定即明
    。所謂適用法規顯有錯誤，係指原第二審法院裁定就其取捨
    證據所確定之事實適用法規顯有錯誤而言，不包括認定事實
    錯誤、取捨證據失當、判決不備理由等情形在內；亦即應以
    該第二審裁定所確定之事實為基礎，自法律上判斷有無適用
    法規顯有錯誤之情形（最高法院93年度台抗字第429號、90
    年度台再字第27號、86年度台再字第102號裁判意旨參照）
    。查原裁定以系爭本票既載明免除作成拒絕證書，則相對人
    聲請裁定准予強制執行時，毋庸提出已為付款提示之證據；
    再抗告人如主張相對人未為提示，依票據法第124條準用同
    法第95條但書規定，應由其負舉證之責，所持法律見解並無
    違誤，亦無違反民事訴訟法第277條舉證責任之分配原則。
    至於原裁定以再抗告人所提出之Line訊息截圖及律師函，無
    法證明其抗辯相對人未向其為提示付款乙節為真實，乃原法
    院取捨證據、認定事實之職權行使，要與適用法規是否顯有
    錯誤無涉。原裁定另敘明再抗告人是否負有保證責任，乃實
    體法上權利義務存否之爭執，非本件非訟程序所得審究，所
    持法律見解亦無不當。再抗告意旨指摘原裁定適用法規顯有
    錯誤，求予廢棄，為無理由，應予駁回。 
三、據上論結，本件再抗告為無理由。爰裁定如主文。 
中　　華　　民　　國　　110 　年　　1 　　月　　29　　日
                  民事第七庭
                      審判長法  官  李昆霖
                            法  官  林翠華
                            法  官  譚德周
正本係照原本作成。
不得抗告。
中　　華　　民　　國　　110 　年　　2 　　月　　1 　　日

                            書記官  張郁琳